fr: Niveau de compétence recommandé: Débutant; Expert; Intermédiaire; Autre
ko: 권장 스킬 레벨: 초보자; 전문가; 중급; 기타
en: Recommended skill level: Beginner; Expert; Intermediate; Other
cs: Doporučená úroveň dovedností: Začátečník; Expert; Středně pokročilý; Jiné
it: Livello di abilità: Principiante; Esperto; Intermedio; Altro
hr-HR: Preporučena razina vještina: Početnik; Stručnjak; Srednja razina; Ostalo
hu: Ajánlott képzettségi szint: Kezdő; Professzionális; Közepes; Egyéb
ru: Рекомендуемый уровень квалификации: Начинающий; Эксперт; Средний; Другой
vi: Cấp độ kỹ năng được đề xuất: Sơ cấp; Chuyên gia; Trung cấp; Khác
sl-SI: Priporočena raven spretnosti: Začetna; Zelo težko; Vmesna; Drugo
bg-BG: Препоръчително ниво на умения: Начинаещи; Експерти; Средно ниво; Други
zh-CN: 推荐技能水平: 初级; 专家; 中级; 其他
pt-BR: Nível de habilidade recomendado: Principiante; Especialista; Intermediário; Outro
sv: Rekommenderad kompetensnivå: Nybörjare; Expert; Intermediär; Övrigt
sk-SK: Odporúčaná úroveň zručností: Začiatočník; Expert; Stredne pokročilý; Iné
nl: Aanbevolen vaardigheidsniveau: Beginner; Deskundige; Intermediair; Andere
el: Συνιστώμενο επίπεδο δεξιοτήτων: Αρχάριος; Για αυθεντίες; Ενδιάμεσος; Άλλο
pl: Zalecany poziom umiejętności: Początkujący; Ekspert; Średnio zaawansowany; Inne
tr: Önerilen Beceri Seviyesi: Başlangıç; Uzman; Orta seviye; Diğer
es: Nivel de habilidad recomendado: Principiante; Experto; Intermedio; Otros
pt-PT: Nível de capacidade recomendado: Principiante; Especialista; Intermédio; Outro
nb: Anbefalt ferdighetsnivå: Nybegynner; Ekspert; Viderekommen; Annet
th: ระดับทักษะที่แนะนำ: ระดับเริ่มต้น; ระดับมืออาชีพ; ระดับกลาง; อื่นๆ
lt-LT: Rekomenduojamas įgūdžių lygis: Pradedantysis; Ekspertas; Vidutinis; Kita
de: Empfohlenes Kompetenzniveau: Anfänger; Experten; Fortgeschrittene; Sonstiges
ja: 推奨スキルレベル: 初心者; エキスパート; 中級者; その他
da: Anbefalet færdighedsniveau: Begynder; Ekspert; Øvet; Andet
zh-TW: 建議技能等級: 初學; 專家; 中級; 其他
fi: Suositeltu taitotaso: Aloittelija; Asiantuntija; Keskitasoinen; Muu
ro-RO: Nivel de calificare recomandat: Începător; Expert; Intermediar; Altele